臺北高等行政法院判決
　　　　　　　　　　　　　　　92年度訴字第04141號
　　　　　　　　　　　　　　　.
原　　　告　得仁實業股份有限公司
代　表　人　甲○○○
訴訟代理人　乙○○
被　　　告　財政部臺北市國稅局
代　表　人　張盛和（局長）
訴訟代理人　丁○○
　　　　　　丙○○
上列當事人間因營業稅事件，原告不服財政部92年2月25日台財
訴字第0910034241號訴願決定，提起行政訴訟。本院判決如下：
　　主  文
訴願決定及原處分關於罰鍰處分金額逾新臺幣肆拾肆萬玖仟貳佰
元部分均撤銷。
原告其餘之訴駁回。
訴訟費用由原告負擔。
　　事  實
一、事實概要：
    緣被告機關查得原告於86年間進貨，未依規定取得進項憑證
    ，卻取得非實際交易對象涉嫌虛設行號之生盟實業有限公司
    及忠馥實業有限公司等所開立之字軌號碼：HQ00000000號等
    統一發票九紙，銷售額計新台幣（以下同）0000000 元（不
    含稅），作為進項憑證，申報扣抵銷項稅額，逃漏營業稅
    97215 元，審理違章成立，除補徵營業稅 97215 元外，另就
    其中進貨金額 0000000 元，原告無法證明確有支付進項稅額
    部分，按所漏稅額 88015 元處七倍之罰鍰計 616100 元（計
    至百元為止），進貨金額 184000 元，原告能證明確有支付
    進項稅額部分，按未依規定取得他人憑證總額處百分之五罰
    鍰計 9200 元，合計處罰鍰 625300 元。原告不服，申請復
    查，未獲變更，提起訴願遭決定駁回，遂提起本件行政訴訟
    。
二、兩造聲明：
　　(一)原告聲明求為判決：1.訴願決定及原處分均撤銷。
                        2.訴訟費用由被告負擔。
　　(二)被告聲明求為判決：1.訴願決定及原處分關於罰鍰處分金
                          額逾449200元部份撤銷。
                        2.原告其餘之訴駁回。
                        3.訴訟費用由原告負擔。
三、兩造之爭點：被告機關認原告取得非實際交易對象涉嫌虛設
    行號之生盟實業有限公司及忠馥實業有限公司等所開立之統
    一發票，作為進項憑證，申報扣抵銷項稅額，逃漏營業稅，
    除補徵營業稅 97215 元外，另處原告 625300 元罰鍰，是否
    適法？
  　(一)原告主張之理由：
      1.原告在86年間因接到美商在台代理「皓敏公司」的大宗
        訂單，因交貨期的迫切，恐在原有配銷原料不敷使用下
        ，緊急向原料仲介商調貨，恰巧對方有合於使用的原料
        供應，而當原料陸續送來，隨貨附來的發票，不管是品
        名、數量、單價及百分之五的營業稅，一切都符合訂購
        時的量與金額，同時來收款的業務員也都攜帶著和發票
        章同名的公司印章，向原告公司會計部門領款，因此原
        告也就認定該業務員就是供料商的代表，就是實際交易
        對象的代表，而根據每筆交易隨貨附來的發票，開出含
        有百分之五營業稅並有抬頭指名的期票付款，且有簽收
        登記，一切買賣行為都是合理合法。這部分當初也都提
        供給稅捐單位大宗銷貨的發票存根聯影本及貨款簽收簿
        影本，可資証明確有大量採購原料之實，否則不可能有
        成品銷售。可說是該付的營業稅都付給了供料商，該收
        的營業稅也向客戶收齊並如期繳納稅捐單位，並沒有漏
        稅的行為，更不該受罰。
      2.至於原告方面收到的發票，經被告指呈有些是虛設行號
        「生盟公司」「忠馥公司」開出來的假發票，要原告認
        罪受罰，要知道那些發票想必都是透過正常管道，由稅
        捐處轄下分處所供給的貨真價實的發票。而如同一般的
        消費者，通常在拿到發票時，只要發票登載內容正確，
        必定相信這就是屬於合法的發票，並不會一一追究到底
        發票是不是有真假，更別說有那種管道可以查證發票的
        真偽。如今是政府單位本身該檢討，由於沒有嚴格把關
        ，放任所謂的虛設行號輕易取得稅捐單位核發的發票，
        進而陷無辜的小民於不義之罪，顯然有失公平。
      3.再者，對於原告所支付的貨款期票中，有數張由於對方
        急需現金週轉而要求貼現，這是中小企業常見的資金流
        通方式，況且每張期票的金額都不大，大約在十幾萬到
        二十幾萬之間，原告在一時之間，當然找身邊親近的人
        ，大家湊出現金以予應付。被告方面只是主觀認定原告
        是將款項回流，全然不願採信原告方面的說詞，法律不
        都是講求情、理、法的嗎？難道買原料可以不用付錢嗎
        ？好意的給人方便有錯嗎？原告只知正當守法的做生意
        ，不該遭受被告方面任意加諸其上的任何指控。
      4.又，原告的得仁公司及工廠，在90年9月的納莉颱風北區
        大淹水中，由於位處南港低窪地段，所有設備、原料都
        被污水浸泡損壞殆盡，也已向轄區國稅局南港分處報備
        ，實際上現時的得仁公司已無法運作，視同破產，但為
        期本案能獲公理伸張，謹向貴院懇請慎重審察，以澄清
        原告之商譽。
　　(二)被告主張之理由：
      1.補徵營業稅部分：
        (1)因營業稅業務移撥，本案自92年1月1日起由被告承受
          訴訟，合先陳明。
        (2)按「營業人當期銷項稅額，扣減進項稅額後之餘額，
          為當期應納或溢付營業稅額。：：進項稅額，指營業
          人購買貨物或勞務時，依規定支付之營業稅額。」：
          「營業人左列進項稅額，不得扣抵銷項稅額：一、購
          進之貨物或勞務未依規定取得並保存第33條所列之憑
          證者。」、「營業人以進項稅額扣抵銷項稅額者，應
          具有載明其名稱、地址及統一編號之左列憑證：一、
          購買貨物或勞務時，所取得載有營業稅額之統一發票
          。」分別為行為時營業稅法第15條、第19條第1項第1
          款及第33條第1款所明定。
        (3)復按「主旨：核釋營業人取得非實際交易對象所開之
          統一發票作為進項憑證申報扣抵銷項稅額案件之處理
          原則。說明：二、為符合司法院大法官會議釋字第三
          三七號解釋意旨，對於營業人取得非實際交易對象所
          開立之統一發票作為進項憑證申報扣抵銷項稅額之案
          件，應視情節，分別依下列原則處理：（一）取得虛
          設行號發票申報扣抵之案件：：：：２、有進貨事實
          者：（１）進貨部分，因未取得實際銷貨人出具之憑
          證，應依稅捐稽徵法第 44 條規定處以行為罰。（２
          ）因虛設行號係專以出售統一發票牟取不法利益為業
          ，並無銷貨事實，故取得虛設行號發票之營業人，自
          亦無向該虛設行號進貨並支付進項稅額之事實，除該
          營業人能證明確有支付進項稅額予實際銷貨之營業人
          ，並經稽徵機關查明該稅額已依法報繳者，應依營業
          稅法第 19 條第 1 項第 1 款規定，就其取得不得扣
          抵憑證扣抵銷項稅額部分，追補稅款，不再處漏稅罰
          外，其虛報進項稅額，已構成逃漏稅，應依營業稅法
          第 51 條第 5 款補稅並處罰。：：：。」亦經財政部
          83 年 7 月 9 日台財稅字第 831601371 號函釋在案
          。
        (4)卷查原告之違章事實，有市稅處89年9月5日北市稽核
          甲字第8901522800號刑事案件移送書、臺灣士林地方
          法院檢察署檢察官89年度偵字第8438號及第11230號起
          訴書、財政部財稅資料中心列印之專案申請調檔統一
          發票查核清單、市稅處89年9月13日北市稽核乙字第8
          901565100號函、原告委任之經理乙○○君89年10月1
          6日及89年12月1日至市稅處稽核科製作之談話筆錄，
          及進銷交易發票明細等資料影本附卷可稽。
        (5)查前開臺灣士林地方法院檢察署檢察官89年度偵字第
          8438號及第11230號起訴書犯罪事實略以：「（二）借
          由不知情之黃聖友（原名黃俊生，另為不起訴處分）
          擔任設於臺北市○○○路78之18號9樓生盟實業有限公
          司之負責人（下稱生盟公司），許盟忠實際負責生盟
          公司之營運，自86年3月間起至86年6月間止，明知生
          盟公司並無銷貨之事實，竟連續開立七十九張統一發
          票，銷售金額00000000元予如附表三所示之公司，幫
          助納稅義務人逃漏營業稅0000000元。又於同一時期內
          ，明知生盟公司並無進貨之事實，竟連續自附表四所
          示之公司買入統一發票96張，金額00000000元，並由
          許盟忠按月在業務上所製作之營業稅申報書上登載上
          開不實之進項資料，持以行使申報抵扣進項營業稅額
          計0000000元，致生損害於稅捐稽機關對稅捐資料查核
          管理之正確性。：：：。（六）許盟忠復自行擔任設
          於臺北市○○路40號3樓忠馥實業有限公司之負責人（
          下稱忠馥公司），自86年7月間起至86年11月間止，明
          知忠馥公司並無銷貨之事實，竟連續開立79張統一發
          票，銷售金額00000000元予如附表十一所示之公司，
          幫助納稅義務人逃漏營業稅0000000元。又於同一時期
          內，明知忠馥公司並無進貨之事實，竟連續自附表十
          二所示之公司買入統一發票一百四十張，金額000000
          00元，並由許盟忠按月在業務上所製作之營業稅申報
          書上登載上開不實之進項資料，持以行使申報抵扣進
          項營業稅額計0000000元，致生損害於稅捐稽機關對稅
          捐資料查核管理之正確性。」足證生盟公司及忠馥公
          司確係虛設行號，原告與該等公司間自無交易之事實。
        (6)原告主張其確有向仲介商進貨之事實乙節，惟查原告
          委託乙○○ 89 年 10 月 16 日於市稅處製作談話筆
          錄稱，與該二公司（生盟公司及忠馥公司）業務員接
          洽，姓名、年齡：：：均不復記得。而於申請復查時
          ，卻改稱係向「仲介商」進貨，市稅處再以 90 年 10
          月 5 日北市稽法丙字第 9062403731 號函請原告提供
          「仲介商」資料，惟原告以 90 年 10 月 15 日說明
          書表示：「經查本公司自 86 年 9 月以後，由於未再
          接獲大宗訂單，所以自彼時起，就未再購進原料，也
          未和原料供應商聯絡過，事隔多年，早已失去當時的
          聯絡資料。」仍無法提供具體事證供核，憑以查證本
          件實際交易人。
        (7)查原告共開立九張支票用以支付系爭貨款，其中一張
          （票號：ＣＴ 0000 000 號）金額為 193200 元（含
          稅）之支票，係由張瑞娟君存入其個人帳戶兌現，經
          市稅處詢據財政部財稅資料中心查復及市稅處資料庫
          ，張君非原告之股東或職員，且依戶役政系統查詢結
          果，張君為遷出人口，無戶籍資料，無法通知張君到
          市稅處說明，是此筆貨款尚查無有回流至原告相關帳
          戶之情形，應可認定原告確有支付進項稅額，惟未依
          規定取得實際交易對象之憑證。至於其他八張支票貼
          現對象均為原告負責人或其家人，且原告又未能協助
          提供上開人等辦理貼現之資金來源資料證明其主張為
          真實，是該八張支票尚不足以證明原告確有支付進項
          稅額。是市稅處以原告雖有進貨事實，惟未取得真正
          交易對象所開立之統一發票，而以非實際交易對象開
          立之統一發票充作進項稅額，申報扣抵銷項稅額，核
          有取得不得扣抵憑證並以該進項稅額扣抵銷項稅之情
          事，洵堪認定。從而，原核定補徵稅額揆諸前揭法條
          及函釋規定並無違誤，請續予維持。
      2.罰鍰部分：
        (1)按「納稅義務人，有左列情形之一者，除追繳稅款外
          ，按所漏稅額處一倍至十倍罰鍰，並得停止其營業：
          一：：：五、虛報進項稅額。」為行為時營業稅法第
          51條第5款所明定。次按「營利事業依法規定應給與他
          人憑證而未給與，應自他人取得憑證而未取得，或應
          保存憑證而未保存者，應就其未給與憑證、未取得憑
          證或未保存憑證，經查明認定之總額，處百分之五罰
          鍰。」復為稅捐稽徵法第44條所規定。
        (2)本件原告86年間進貨，涉嫌未依規定取得進項憑證，
          卻取得非實際交易對象虛設行號之生盟公司及忠馥公
          司所開立之統一發票九紙，銷售額計0000000元，作為
          進項憑證，申報扣抵銷項稅額計97215元之違章事證明
          確，洵堪認定，已如前述，市稅處以其中進貨金額00
          00000元，原告無法證明確有支付進項稅額部分，按所
          漏稅額處七倍之罰鍰計616100元，另進貨金額184000
          元，原告能證明確有支付進項稅額部分，按原告未依
          規定取得他人憑證總額處百分之五罰鍰計9200元，並
          無不妥，亦請續予維持。
        (3)有關罰鍰部分，原告有進貨事實卻取得虛設行號所開
          立之憑證申報扣抵，原處分按所漏稅額新臺幣（以下
          同）88015元處七倍罰鍰計616100元（計至百元止）及
          按原告未依規定取得他人憑證總額184000元處百分之
          五罰鍰計9200元，罰鍰金額共計625300元。惟依財政
          部93年3月29日台財稅第0000000000號令修正之「稅務
          違章案件裁罰金額或倍數參考表」規定，虛報進項稅
          額有進貨事實者，改按所漏稅額處五倍之罰鍰，是本
          案罰鍰金額應更正為449200元（計至百元。88,015×
          5＋9,200）。
　　理  由
一、本件臺北市稅捐稽徵處原受委託代徵營業稅，自92年1月1日
    起回復由被告辦理，臺北市稅捐稽徵處所為處分，由被告承
    受，合先敘明。
二、按「營業人當期銷項稅額，扣減進項稅額後之餘額，為當期
    應納或溢付營業稅額。：：進項稅額，指營業人購買貨物或
    勞務時，依規定支付之營業稅額。」：「營業人左列進項稅
    額，不得扣抵銷項稅額：一、購進之貨物或勞務未依規定取
    得並保存第 33 條所列之憑證者。」、「營業人以進項稅額
    扣抵銷項稅額者，應具有載明其名稱、地址及統一編號之左
    列憑證：一、購買貨物或勞務時，所取得載有營業稅額之統
    一發票。」分別為行為時營業稅法第 15 條、第 19 條第 1
    項第 1 款及第 33 條第 1 款所明定。次按「納稅義務人，
    有左列情形之一者，除追繳稅款外，按所漏稅額處一倍至十
    倍罰鍰，並得停止其營業：一：：：五、虛報進項稅額。」
    為行為時營業稅法第 51 條第 5 款所明定。又「營利事業依
    法規定應給與他人憑證而未給與，應自他人取得憑證而未取
    得，或應保存憑證而未保存者，應就其未給與憑證、未取得
    憑證或未保存憑證，經查明認定之總額，處百分之五罰鍰。
    」亦為稅捐稽徵法第 44 條所規定。復按「主旨：核釋營業人
    取得非實際交易對象所開之統一發票作為進項憑證申報扣抵
    銷項稅額案件之處理原則。說明：二、為符合司法院大法官
    會議釋字第三三七號解釋意旨，對於營業人取得非實際交易
    對象所開立之統一發票作為進項憑證申報扣抵銷項稅額之案
    件，應視情節，分別依下列原則處理：（一）取得虛設行號
    發票申報扣抵之案件：：：：２、有進貨事實者：（１）進
    貨部分，因未取得實際銷貨人出具之憑證，應依稅捐稽徵法
    第 44 條規定處以行為罰。（２）因虛設行號係專以出售統
    一發票牟取不法利益為業，並無銷貨事實，故取得虛設行號
    發票之營業人，自亦無向該虛設行號進貨並支付進項稅額之
    事實，除該營業人能證明確有支付進項稅額予實際銷貨之營
    業人，並經稽徵機關查明該稅額已依法報繳者，應依營業稅
    法第 19 條第 1 項第 1 款規定，就其取得不得扣抵憑證扣
    抵銷項稅額部分，追補稅款，不再處漏稅罰外，其虛報進項
    稅額，已構成逃漏稅，應依營業稅法第 51 條第 5 款補稅並
    處罰。：：：。」亦經財政部 83 年 7 月 9 日台財稅字第
    831601371 號函釋在案。上開函釋，係財政部基於職權所為
    釋示，未逾越法律規定，應可適用。
三、本件被告以原告取得非實際交易對象涉嫌虛設行號之生盟實
    業有限公司及忠馥實業有限公司所開立之統一發票，作為進
    項憑證，申報扣抵銷項稅額，逃漏營業稅，除補徵營業稅 9
    7215 元外，另處原告 625300 元罰鍰；原告不服申請復查，
    未獲變更，提起訴願遭決定駁回；原告循序起訴意旨略以：
    原告在 86 年間因接到美商在台代理『皓敏公司』的大宗訂
    單，因交貨期的迫切，恐在原有配銷原料不敷使用下，緊急
    向原料仲介商調貨，恰巧對方有合於使用的原料供應，一切
    買賣行為都是合理合法，至於原告取得上揭公司開出之發票
    ，係由稅捐處轄下分處所供給的貨真價實的發票；又因銷貨
    人亟需運用現金週轉而要求貼現，遂將部分支票向原告之負
    責人甲○○○、負責人之夫乙○○或負責人之子王有仁辦理
    貼現，致部分案關支票係存入上開人等個人帳戶兌現，此乃
    中小企業常見的資金流通方式，並無被告所稱款項回流情事
    云云。
四、卷查原告於86年間進貨，未依規定取得進項憑證，卻取得非
    實際交易對象涉嫌虛設行號之生盟實業有限公司及忠馥實業
    有限公司所開立之字軌號碼：HQ00000000號等統一發票九紙
    ，銷售額計0000000元（不含稅），作為進項憑證，申報扣抵
    銷項稅額，逃漏營業稅97215元各情，有台北市稅捐稽徵處市
    稅處89年9月5日北市稽核甲字第8901522800號刑事案件移送
    書、臺灣士林地方法院檢察署檢察官89年度偵字第8438號及
    第11230號起訴書、臺灣士林地方法院91年度簡字第1329號刑
    事簡易判決、系爭統一發票、財政部財稅資料中心專案申請
    調檔統一發票查核清單、市稅處89年9月13日北市稽核乙字第
    8 901565100號函、原告公司經理乙○○89年10月1 6日及89
    年12月1日至台北市稅捐稽徵處稽核科製作之談話筆錄，及進
    銷交易發票明細等資料影本附卷可稽，堪認屬實。觀諸原告
    委託乙○○於89年10月16日於市稅處製作談話筆錄稱，與該
    二公司（生盟公司及忠馥公司）業務員接洽，姓名、年齡‥
    ‥均不復記得。而於申請復查時改稱係向「仲介商」進貨，
    市稅處再以90年10月5日北市稽法丙字第9062403731號函請原
    告提供「仲介商」資料，惟原告以90年10月15日說明書表示
    ：「經查本公司自86年9月以後，由於未再接獲大宗訂單，所
    以自彼時起，就未再購進原料，也未和原料供應商聯絡過，
    事隔多年，早已失去當時的聯絡資料。」仍無法提供具體事
    證供核，憑以查證本件實際交易人。又查訴外人許盟忠因經
    濟窘困，自民國八十六年三月間起至八十八年十月間止，先
    後借用不知情之黃聖友名義擔任生盟公司之負責人；復自行
    擔任忠馥公司負責人；竟自八十六年三月間起至八十六年六
    月間止，明知生盟公司並無銷貨之事實，竟將該不實事項，
    連續填製七十七張會計原始憑證之統一發票，銷售金額三千
    五百七十四萬三千一百七十四元予其他公司，幫助納稅義務
    人浩江貿易有限公司等四家公司逃漏營業稅一百七十八萬七
    千一百六十三元。又於同一時期內，明知生盟公司並無進貨
    之事實，竟連續自其他公司買入統一發票九十六張，金額三
    千五百五十六萬八千八百二十六元，作為得扣抵進項稅額之
    憑證；又自八十六年七月間起至八十六年十一月間止，明知
    忠馥公司並無銷貨之事實，竟將該不實事項，連續填製七十
    九張會計原始憑證統一發票，銷售金額三千一百六十四萬一
    千四百九十二元予其他公司，幫助納稅義務人恆韻實業有限
    公司等四家公司逃漏營業稅一百五十八萬二千零七十七元。
    又於同一時期內，明知忠馥公司並無進貨之事實，竟連續自
    他公司買入統一發票一百四十張，金額二千七百六十八萬八
    千三百零八元，作為得扣抵進項稅額之憑證之事實，已據許
    盟忠於刑事偵審中坦承犯罪，並經同案刑事被告黃聖友、黃
    春賢、吳光碧陳述僅係許盟忠借用渠等名義擔任公司負責人
    等情，此外，證人即台北市稅捐稽徵處人員林秀美、黃秀玲
    於簡易庭調查時，到庭證述查獲過程及提出更正後之許盟忠
    簽發不實發票數目與幫助他人逃漏營業稅額表（詳見刑事卷
    內台北市稅捐稽徵處九十一年一月七日北市稽核甲第九０九
    二０七０七００號函），並有統一發票收執聯影本、生盟公
    司、忠馥公司等之營業稅結算申報書及專案申請調檔統一發
    票查核清單等資料附刑事卷可稽，事證明確，爰判處許盟忠
    連續商業負責人，以明知為不實之事項而填製會計憑證，處
    有期徒刑貳年，緩刑伍年各情；有前揭臺灣士林地方法院91
    年度簡字第1329號刑事簡易判決附卷可按；是被告認定原告
    取得非實際交易對象涉嫌虛設行號之生盟實業有限公司及忠
    馥實業有限公司所開立之統一發票，作為進項憑證，申報扣
    抵銷項稅額，逃漏營業稅，洵屬有據。
五、原告雖主張因銷貨人亟需運用現金，遂將部分支票向原告之
    負責人甲○○○、負責人之夫乙○○或負責人之子王有仁辦
    理貼現，致部分案關支票係存入上開人等個人帳戶兌現，並
    無被告所稱款項回流云云；惟查原告共開立九張支票用以支
    付系爭貨款，其中一張（票號：ＣＴ 0000 000 號）金額為
    193200 元（含稅）之支票，係由張瑞娟存入其個人帳戶兌現
    ，經市稅處詢據財政部財稅資料中心查復及市稅處資料庫，
    張瑞娟非原告之股東或職員，且依戶役政系統查詢結果，張
    瑞娟為遷出人口，無戶籍資料，無法通知張瑞娟到市稅處說
    明，是此筆貨款尚查無有回流至原告相關帳戶之情形，應可
    認定原告確有支付進項稅額，惟未依規定取得實際交易對象
    之憑證。至於其他八張支票貼現對象均為原告負責人或其家
    人，且原告又未能協助提供上開人等辦理貼現之資金來源資
    料證明其主張為真實，是該八張支票尚不足以證明原告確有
    支付進項稅額。是市稅處以原告雖有進貨事實，惟未取得真
    正交易對象所開立之統一發票，而以非實際交易對象開立之
    統一發票充作進項稅額，申報扣抵銷項稅額，核有取得不得
    扣抵憑證並以該進項稅額扣抵銷項稅之情事；原告上揭主張
    ，容非可採。
六、按「納稅義務人違反本法或稅法之規定，適用裁處時之法律
    。但裁處前之法律有利於納稅義務人者，適用最有利於納稅
    義務人之法律。」稅捐稽徵法第四十八條之三定有明文。稅
    捐稽徵法第四十八條之三所稱之「裁處」，依修正理由說明
    ，包括訴願、再訴願及行政訴訟之決定或判決，準此，行政
    救濟中尚未裁罰確定之案件均有該條之適用。查原告 86 年
    間進貨，涉嫌未依規定取得進項憑證，卻取得非實際交易對
    象虛設行號之生盟公司及忠馥公司所開立之統一發票九紙，
    銷售額計 0000000 元，作為進項憑證，申報扣抵銷項稅額計
    97215 元之違章事證明確，已如前述，市稅處以其中進貨金
    額 00 00000 元，原告無法證明確有支付進項稅額部分，按
    所漏稅額處七倍之罰鍰計 616100 元，另進貨金額 184000
    元，原告能證明確有支付進項稅額部分，按原告未依規定取
    得他人憑證總額處百分之五罰鍰計 9200 元；原處分有關罰
    鍰部分，原告有進貨事實卻取得虛設行號所開立之憑證申報
    扣抵，原處分按所漏稅額88015元處七倍罰鍰計616100元（計
    至百元止）及按原告未依規定取得他人憑證總額184000 元處
    百分之五罰鍰計9200元，罰鍰金額共計625300元。惟依財政
    部93年3月29日台財稅第0000000000號令修正之「稅務違章案
    件裁罰金額或倍數參考表」規定，虛報進項稅額有進貨事實
    者，改按所漏稅額處五倍之罰鍰，依上說明，本件依照上揭
    新修正之裁罰標準，罰鍰金額應更正為449200元（計至百元
    。88,015×5＋9,200），此亦為被告所自承；原處分未及適
    用新修正之裁罰標準，關於罰鍰金額逾449200元部份，自屬
    無可維持，原告就此部份請求撤銷，為有理由，應予准許，
    爰就訴願決定及原處分關於罰鍰處分金額逾449200元部份均
    撤銷；至原處分其餘部分，核無違誤，訴願決定予以維持，
    亦無不合，原告訴請撤銷，為無理由，應予駁回。
七、據上論結，本件原告之訴為一部有理由，一部無理由，依行
    政訴訟法第104條、民事訴訟法第79條但書，判決如主文。
中    華    民    國    94    年     1    月    13    日
                  第六庭審判長法  官   林樹埔
                              法  官   曹瑞卿
                              法  官   許瑞助
上為正本係照原本作成。
如不服本判決，應於送達後20日內，向本院提出上訴狀並表明上
訴理由，如於本判決宣示後送達前提起上訴者，應於判決送達後
20日內補提上訴理由書（須按他造人數附繕本）。
中    華    民    國    94    年     1    月    13    日
                              書記官   吳芳靜
